臺灣臺中地方法院刑事判決
111年度原交易字第44號
公  訴  人  臺灣臺中地方檢察署檢察官
被      告  謝建成


指定辯護人  本院公設辯護人 楊淑婷
上列被告因公共危險案件，經檢察官提起公訴（111年度速偵字
第3339號）後，聲請改依協商程序而為判決，本院認為適當進行
認罪協商判決程序，判決如下：
    主    文
謝建成駕駛動力交通工具而吐氣所含酒精濃度達每公升零點二五
毫克以上，累犯，處有期徒刑伍月，如易科罰金，以新臺幣壹仟
元折算壹日。
    犯罪事實及理由
一、本件犯罪事實及證據：除第一段第一行刪除「前有4次公共
    危險犯行」、第一段第三行補充「詎其無駕駛執照（駕駛執
    照業遭註銷）」、第一段第六行補充「基於酒後駕駛動力交
    通工具之犯意」、第一段第十行補充「經警於同日晚上11時
    20分許測得」；證據部分補充：「被告謝建成於本院準備程
    序時之自白」、「證號查詢機車駕駛人資料」、「臺灣臺中
    地方檢察署檢察官111年度蒞字第8315號補充理由書」外，
    其餘均引用起訴書之記載（如附件）。
二、本件經檢察官與被告於審判外達成協商之合意且被告已認罪
    ，其合意內容為：被告犯酒後駕駛罪，累犯，願受有期徒刑
    5月，如易科罰金，以新臺幣1千元折算1日之宣告。經查，
    上開協商合意並無刑事訴訟法第455條之4第1項所列情形之
    一，檢察官聲請改依協商程序而為判決，本院爰不經言詞辯
    論，於協商合意範圍內為協商判決，合予敘明。
三、附記事項
  ㈠被告謝建成前於民國（下同）105年間，因酒後駕駛犯行，經
    檢察官以105年度速偵字第1332號為緩起訴處分確定，嗣因
    被告未依檢察官命令，向公庫支付緩起訴處分金，經檢察官
    於105年11月7日以105年度撤緩字第554號處分書撤銷上開緩
    起訴處分，檢察官並另以106年度撤緩偵字第20號聲請簡易
    判決處刑書向本院聲請簡易判決處刑，經本院以106年度豐
    原交簡字第25號判決判處有期徒刑3月併科罰金新臺幣（下
    同）3萬元確定，然最高法院檢察署檢察總長因上揭撤銷緩
    起訴之105年度撤緩字第554號處分書送達之地址錯誤，致其
    寄存送達不生合法送達之效力，則原緩起訴處分之效力仍然
    存在，提起非常上訴後，經最高法院以106年度台非字第144
    號判決撤銷前揭確定判決，並另為不受理判決確定，嗣檢察
    官再合法送達撤銷緩起訴之處分書後，並以106年度撤緩偵
    字第450號聲請簡易判決處刑書向本院聲請簡易判決處刑，
    經本院以107年度豐原交簡字第17號判決判處有期徒刑3月併
    科罰金3萬元確定（下稱第1案）；又於106年間，因酒後駕
    駛犯行，經本院以106年度豐原交簡字第76號判決判處有期
    徒刑4月併科罰金4萬元確定，被告於106年11月19日入監服
    刑，於106年11月23日改易科罰金執行完畢出監(下稱第2案)
    ；嗣上開第1、2案，經本院以107年聲字第1907號裁定應執
    行有期徒刑5月併科罰金5萬元確定，於107年6月29日易科罰
    金執行完畢等情，此有臺灣高等法院被告前案紀錄表及本院
    106年度豐原交簡字第25號判決、107年度豐原交簡字第17號
    判決、106年度豐原交簡字第76號判決、107年聲字第1907號
    裁定、最高法院106年度台非字第144號判決、臺灣臺中地方
    檢察署檢察官106年度撤緩偵字第20號、106年度撤緩偵字第
    450號聲請簡易判決處刑書（以上裁判、聲請簡易判決處刑
    書均列印本）在卷可按（見本院原交易字卷第31～46、49～50
    、67～68頁），其於5年以內故意再犯本案有期徒刑以上之罪
    ，為累犯，自其屢犯該等同樣之犯行後，今仍為本案酒後駕
    駛犯行，可知被告對於刑罰之反應力甚為薄弱（參照釋字第
    775號解釋意旨），且其未見悔悟，益見其惡性甚顯，自應
    依刑法第47條第1項之規定加重其刑。
　㈡應適用之法條：刑事訴訟法第455條之4第2項、第455條之8、
    第454條第2項，刑法第185條之3第1項第1款、第47條第1
    項、第41條第1項前段，刑法施行法第1條之1。
　㈢協商判決除有刑事訴訟法第455條之4第1項第1款於本訊問程
    序終結前，被告撤銷協商合意或檢察官撤回協商聲請者；第
    2款被告協商之意思非出於自由意志者；第4款被告所犯之罪
    非第455條之2第1項所定得以協商判決者；第6款被告有其他
    較重之裁判上一罪之犯罪事實者；第7款法院認應諭知免刑
    或免訴、不受理者情形之一，及違反同條第2項「法院應於
    協商合意範圍內為判決；法院為協商判決所科之刑，以宣告
    緩刑或2年以下有期徒刑、拘役或罰金為限」之規定者外，
    不得上訴。
　㈣本案如得上訴，而如不服本件判決，應於收受判決後10日內向本院提出上訴書狀，並應敘述具體理由；其未敘述上訴理由者，應於上訴期間屆滿後20日內向本院補提理由書（均須按他造當事人之人數附繕本）「切勿逕送上級法院」。
本案經檢察官康淑芳提起公訴，檢察官謝道明到庭執行職務。　
中　　華　　民　　國　　111 　年　　12　　月　　9 　　日
                    刑事第三庭    法  官  高思大
以上正本證明與原本無異。
如不服本判決應於收受送達後20日內向本院提出上訴書狀，並應
敘述具體理由；其未敘述上訴理由者，應於上訴期間屆滿後20日
內向本院補提理由書（均須按他造當事人之人數附繕本）「切勿
逕送上級法院」。
                                  書記官  林  俐
中　　華　　民　　國　　111 　年　　12　　月　　9 　　日
附錄論罪科刑法條
【中華民國刑法第185條之3第1項第1款】
駕駛動力交通工具而有下列情形之一者，處3年以下有期徒刑
，得併科30萬元以下罰金：
一、吐氣所含酒精濃度達每公升零點二五毫克或血液中酒精濃度
達百分之零點零五以上。　
附件：
臺灣臺中地方檢察署檢察官起訴書
                                   111年度速偵字第3339號
    被　　　告  謝建成  男　45歲（民國00年0月00日生）
                        住○○市○○區○○路0段000號4樓                         之10
                        國民身分證統一編號：Z000000000號
上列被告因公共危險案件，業經偵查終結，認應提起公訴，茲將
犯罪事實及證據並所犯法條分敘如下：
一、謝建成前有4次公共危險犯行，於民國106年間，因2次公共 
    危險案件，經法院判處應執行有期徒刑5月、併科罰金新臺
    幣5萬元確定，於107年6月29日易科罰金執行完畢。詎仍不
    知悔改，於111年7月20日下午4時許，在臺中市大雅區厚生
    路之工廠內，飲用威士忌酒後，雖經稍事休息，惟體內酒精
    仍未退盡，竟不顧飲酒後，其注意力及操控力可能因酒精作用之
    影響而降低，而仍於同日晚間10時許，騎乘車牌號碼000-0000
    號普通重型機車欲返家。嗣於同日晚間11時許，途經臺中市
    潭子區復興路2段128巷口前時，因行駛搖晃，為警攔檢盤查
    ，發現其全身酒氣，經測得其吐氣所含酒精濃度達每公升0.68
    毫克而查獲。
　　　　犯罪事實
二、案經臺中市政府警察局大雅分局報告偵辦。
　　　　證據並所犯法條
一、上揭犯罪事實，業據被告謝建成於警詢及偵查中自白不諱，
    並有員警職務報告、臺中市政府警察局大雅分局酒後駕車當
    事人酒精測定紀錄表、臺中市政府警察局大雅分局取締酒後
    駕車案件檢核表、臺中市政府警察局大雅分局酒駕源頭管制
    分析表各1份及臺中市政府警察局舉發違反道路交通管理事件
    通知單3份在卷可稽，足認被告之自白與事實相符，其犯嫌
    堪以認定。
二、核被告所為，係犯刑法第185條之3第1項第1款之公共危險罪
    嫌。又被告前有如犯罪事實欄所載論罪科刑及執行情形，有
    本署刑案資料查註紀錄表附卷可憑。其於受有期徒刑執行完
    畢後，5年以內故意再犯本件有期徒刑以上之罪，為累犯，
    請依刑法第47條第1項之規定，加重其刑。
三、依刑事訴訟法第251條第1項提起公訴。　　　
　　此　致
臺灣臺中地方法院
中　　華　　民　　國　 111　　年　　7 　　月　　27　　日
                              檢　察　官　康淑芳　
本件正本證明與原本無異
中　　華　　民　　國　 111　　年　　7 　　月　　28　　日
                              書  記  官   許芳萍